臺灣基隆地方法院刑事裁定
111年度金訴字第178號
公  訴  人  臺灣基隆地方檢察署檢察官
被      告  李鴻智





被      告  曾仲彥



被      告  李俊潔



被      告  黃繼彥




被      告  張宸睿



上列被告等因詐欺等案件，經檢察官提起公訴（111年度偵字第2
053號、第2496號、第2497號、第3164號），前經本院於民國111
年5月3日准予羈押並禁止接見通信、受授物件在案（111年度金
訴字第178號），茲因羈押期間即將屆滿，本院裁定如下：
    主  文
李鴻智、曾仲彥、李俊潔、黃繼彥、張宸睿羈押期間，均自民國
壹佰壹拾壹年捌月參日起，延長羈押貳月，並禁止接見通信、受
授物件。　
    理  由
一、本件被告李鴻智、曾仲彥、李俊潔、張宸睿共同被訴涉犯組
    織犯罪防制條例第3條第1項後段之參與犯罪組織、刑法第33
    9條之4第1項第2款之三人以上共同犯之加重詐欺取財罪嫌及
    違反洗錢防制法第2條第1款、第2款規定，而應依同法第14
    條第1項處罰之洗錢、刑法第277條第1項之傷害、同法第302
    條第1項之以非法方法剝奪人之行動自由等罪嫌、被告黃繼
    彥被訴涉犯組織犯罪防制條例第3條第1項後段之參與犯罪組
    織、刑法第339條之4第1項第2款之三人以上共同犯之加重詐
    欺取財罪嫌及違反洗錢防制法第2條第1款、第2款規定，而
    應依同法第14條第1項處罰之洗錢等罪嫌案件，經檢察官提
    起公訴，本院受命法官於民國111年5月3日訊問後，被告李
    鴻智坦認有涉犯起訴書所載之組織犯罪防制條例第3條第1項
    後段參與犯罪組織、刑法第339條之4第1項第2 款三人以上
    共同犯加重詐欺取財罪、刑法第302條第1項妨害他人行動自
    由罪嫌，惟否認涉犯起訴書所載之洗錢防制法第2條第1 款
    、第2款、第14條第1項洗錢罪、刑法第277條第1項傷害罪嫌
    ；被告曾仲彥坦認有涉犯起訴書所載之組織犯罪防制條例第
    3條第1項後段參與犯罪組織、刑法第339條之4第1項第2款三
    人以上共同犯加重詐欺取財罪、承認對謝兆杞、陳秉宏部分
    涉犯刑法第302條第1項妨害他人行動自由罪、承認對謝兆杞
    有涉犯刑法第277條第1項傷害罪，但不承認起訴書所載之對
    張志翔部分涉犯刑法第302條第1項妨害他人行動自由罪、不
    承認對陳秉宏、張志翔有涉犯刑法第277條第1項傷害罪、亦
    否認起訴書所載之涉犯洗錢防制法第2條第1款、第2款、第1
    4條第1項洗錢罪嫌；被告李俊潔坦認有涉犯起訴書所載之犯
    組織犯罪防制條例第3 條第1 項後段參與犯罪組織、犯刑法
    第302條第1項妨害他人行動自由罪、犯刑法第277條第1項傷
    害罪、犯洗錢防制法第2 條第1款、第2款、第14條第1項洗
    錢罪，但否認起訴書所載之涉犯刑法第339 條之4 第1 項第
    2 款三人以上共同犯加重詐欺取財罪嫌；被告黃繼彥坦認有
    涉犯幫助洗錢犯行，但否認起訴書所載之其他犯行；被告張
    宸睿坦認有涉犯起訴書所載之涉犯組織犯罪防制條例第3條
    第1項後段參與犯罪組織、刑法第339條之4第1項第2款三人
    以上共同犯加重詐欺取財罪，但否認起訴書所載之涉犯洗錢
    防制法第2條第1款、第2款、第14條第1項洗錢罪、犯刑法第
    277條第1項傷害罪、犯刑法第302條第1項妨害他人行動自由
    罪嫌。惟查，被告李鴻智、曾仲彥、李俊潔除上開坦認犯行
    外，其三人涉犯起訴書所載刑法第339 條之4第1項第2 款三
    人以上共同犯加重詐欺取財罪、洗錢防制法第2條第1 款、
    第2款、第14條第1項洗錢罪、刑法第277條第1項傷害罪、刑
    法第302條第1項妨害他人行動自由罪之犯罪嫌疑重大，並有
    被害人指述在卷可佐，且被告張宸睿經受命法官訊問後坦認
    有起訴書所載之組織犯罪防制條例第3條第1項後段參與犯罪
    組織、刑法第339條之4第1項第2 款三人以上共同犯加重詐
    欺取財罪，但否認起訴書所載之其他犯行，另被告黃繼彥經
    受命法官訊問後坦認有幫助洗錢犯行，但否認起訴書所載之
    其他犯行，而共犯尚在追查中，本件有40幾件的詐騙，並有
    扣案手機、電腦等物在卷可佐，被告黃繼彥於111 年3月8日
    查獲後還繼續從事詐騙洗錢的犯行，且共犯之間供述尚有不
    一致有待調查，況被告張宸睿於111年3月8日查獲後還繼續
    從事詐騙洗錢的犯行，且該集團尚有多人待查，足認被告等
    人有反覆實施同一犯罪之虞，亦有串證、湮滅、勾串共犯之
    虞，均依刑事訴訟法第101條第1項第2款、第101 條之1第1
    項第7款之規定，而有羈押、禁止接見通信、接受物件之必
    要，非予羈押顯難進行審判，其五人自民國111年5月3日准
    予羈押並禁止接見通信、受授物件在案，合先敘明。
二、按羈押被告，審判中不得逾3月，但有繼續羈押之必要者，
    得於期間未滿前，經法院依刑事訴訟法第101條或第101條之
    1之規定訊問被告後，以裁定延長之；延長羈押期間，審判
    中每次不得逾2月，刑事訴訟法第108條第1項、第5項分別定
    有明文。次按被告經法官訊問後，認為犯罪嫌疑重大，而有
    左列情形之一，非予羈押，顯難進行追訴、審判或執行者，
    得羈押之︰①逃亡或有事實足認為有逃亡之虞者。②有事實足
    認為有湮滅、偽造、變造證據或勾串共犯或證人之虞者。③
    所犯為死刑、無期徒刑或最輕本刑為5年以上有期徒刑之罪
    ，有相當理由認為有逃亡、湮滅、偽造、變造證據或勾串共
    犯或證人之虞者，刑事訴訟法第101條第1項定有明文。又被
    告經法官訊問後，認為犯下列各款之罪，其嫌疑重大，有事
    實足認為有反覆實行同一犯罪之虞，而有羈押之必要者，得
    羈押之：七、刑法第三百三十九條、第三百三十九條之三之
    詐欺罪、第三百三十九條之四之加重詐欺罪，刑事訴訟法第
    101條之1第1項第7款亦定有明文。關於羈押與否之審查，其
    目的僅在判斷有無實施羈押強制處分之必要，並非認定被告
    有無犯罪之實體審判程序，故關於羈押之要件，無須經嚴格
    證明，以自由證明為已足；至於被告是否成立犯罪，乃本案
    實體上應予判斷之問題。所謂羈押必要性，除有刑事訴訟法
    第114條各款所列情形之一不得駁回者外，係由法院就具體
    個案，在不違背通常生活經驗之定則或論理法則之情形下，
    依職權審酌認定。是羈押之必要與否，應按訴訟進行程度，
    及其他一切情事，由法院斟酌認定，亦即依訴訟進行程度、
    犯罪性質、犯罪實際情狀及其他一切情事，審慎斟酌有無上
    開保全或預防目的，依職權妥適裁量，俾能兼顧國家刑事追
    訴、刑罰權之順暢執行及人權保障。如就客觀情事觀察，法
    院羈押或延長羈押之裁定在目的與手段間之衡量，並無明顯
    違反比例原則情形，即無違法或不當可言。
三、訊據被告李鴻智於本院111年7月26日合議庭訊問時供述：「
    （對本院是否延長羈押，有何意見？）我都已經承認，沒有
    羈押必要」、被告曾仲彥則供述：「我有兩個小孩都還小，
    一個小孩有先天性疾病，希望可以讓我出所」、被告李俊潔
    則供述：「我有兩個小孩，一個剛出生，一個在寄養家庭，
    我想把小孩接回來住，我前面都均坦承，認罪，也已經自白
    」、被告黃繼彥則供述：「我已經都承認」、被告張宸睿則
    供述：「我也都已經承認，只有傷害罪沒有承認，因為我沒
    有做」等云云。
四、然查，同案被告謝兆杞、陳秉宏、藍國同迭經本院依法傳喚
    並未到庭，且被告陳律言於本院111年7月1日準備程序之供
    述內容，與被告李鴻智、曾仲彥、李俊潔、黃繼彥、張宸睿
    之供述內容不一致，而本案有40幾件的詐騙，並有扣案手機
    、電腦等物在卷可佐，況其他共犯尚在追查中，被告黃繼彥
    於111 年3月8日查獲後還繼續從事詐騙洗錢的犯行，且同案
    共犯之間供述尚有不一致有待調查，而被告張宸睿於111年3
    月8日查獲後還繼續從事詐騙洗錢的犯行，且該集團尚有多
    人待查，另有臺灣士林地方檢察署111年度偵字第10669 號
    、111年度偵字第10949、11505號併辦案件待查，足認被告
    等人有反覆實施同一犯罪之虞，亦有串證、湮滅、勾串共犯
    之虞，況檢察官亦於本院111年7月26日審判時當庭表示：「
    本件被告等人就組織犯罪條例、詐欺、洗錢部分均坦承犯行
    ，然就傷害及妨害自由部分，或有否認或有供述不明確之情
    形，且被害人等人尚未到庭作證，有事實足認有串證或滅證
    之虞且有羈押之必要，請鈞院在被害人尚未到庭作證前，請
    將被告羈押以確保訴訟程序順利進行」之建請延長羈押等語
    綦詳；再者，扣案之繩子【見本院111年度金訴字第178號卷
    卷三，第376頁彩色照片所示】係何人所有、來源，用途、
    使用者，與未扣案之棍棒、木梯、束帶綑綁等物之來源、用
    途、使用者，及綽號「陳冠宇」、「大頭」、「宇川」、「
    和尚」、「小牛」、「阿莫」、「錢公子」、「排骨」、「
    迪麗勒巴」等犯嫌尚未到案之事實，均有調查與本案之關係
    必要，足認有湮滅證據或勾串證人之虞，且被告五人涉犯有
    起訴書所載之犯罪事實、罪名之犯罪嫌疑重大，亦認有刑事
    訴訟法第101條第1項第2款、第101條之1第1項第7款之延長
    羈押事由及必要性，並有禁止接見通信、接受物件之必要，
    非予延長羈押顯難進行審判，且本院審酌被告五人所涉上揭
    罪嫌，其情節危害社會治安，經權衡國家刑事司法權之有效
    行使、社會秩序及公共利益、被告五人身自由之私益及其防
    禦權受限制程度，暨檢察官、被告五人就本案是否延長羈押
    所為之意見表示，本院合議庭認為被告五人非予繼續羈押，
    無法確保嗣後審判之順利進行，因而無法以具保、限制住居
    替代羈押；易言之，對被告五人維持繼續羈押尚屬適當且必
    要，而符合比例原則。準此，本案被告五人之繼續羈押原因
    及必要性依然存在，非予羈押，顯難進行審判或執行，仍有
    繼續延長羈押之必要，再本件亦無同法第114條各款所示不
    得駁回具保聲請停止羈押之情形，是被告五人均應自民國11
    1年8月3日起，延長羈押2月，並禁止接見通信、受授物件，
    併此敘明。　
五、依刑事訴訟法第108條第1項、第5項、第220條，裁定如主文
    。
中　　華　　民　　國　　111 　年　　7 　　月　　26　　日
 　　　　　　　 　刑事第三庭審判長法  官  簡志龍
                                  法  官  藍君宜 
                                  法  官  施添寶
以上正本證明與原本無異。　                               
對於本件裁定如有不服，應於收受送達後5日內，向本院提出抗
告書狀，敘述抗告之理由，抗告於臺灣高等法院。　　　　　　
中　　華　　民　　國　　111 　年　　7 　　月　　26　　日
                                  書記官  陳怡文